臺灣高等法院臺中分院刑事判決
111年度上訴字第890號
上  訴  人
即  被  告  PHAM VAN YEN(中文名:范文安，越南籍)  





選任辯護人  張崇哲律師
            陳宥安律師
            黃瑋俐律師
上列上訴人因違反毒品危害防制條例案件，不服臺灣彰化地方法
院110年度訴字第687號中華民國111年2月22日第一審判決（起訴
案號：臺灣彰化地方檢察署110年度偵字第7251、7779、9298號
），提起上訴，本院判決如下：
    主  文
原判決撤銷。
PHAM VAN YEN(中文名:范文安)犯如附表一所示之罪，各處如附
表三「罪刑及沒收」欄所示之刑及沒收。應執行有期徒刑捌年貳
月，沒收部分併執行之。
    犯罪事實
一、PHAM VAN YEN(中文名:范文安，下稱范文安) 明知甲基安非
　　他命（Methamphetamine）、4-甲基甲基卡西酮（4-methylm
    ethcathinone、Mephedrone、4-MMC）係屬毒品危害防制條
    例所列管之第二、三級毒品，均不得非法持有、販賣，竟猶
    基於販賣第二、三級毒品甲基安非他命、含有4-甲基甲基卡
    西酮之毒品咖啡包以營利之各別犯意，利用附表四編號五其
    使用之蘋果廠牌、紅色IPHONE行動電話1支（扣案，含門號0
    000000000號SIM卡1張，起訴書誤載為0000000000號），作
    為對外聯絡甲基安非他命、毒品咖啡包交易之通訊工具，與
    如附表一所示購毒者接洽，於如附表一所示之時間、地點，
    以如附表一所示聯絡方式、價格，販賣第二、三級毒品甲基
    安非他命、含有4-甲基甲基卡西酮之毒品咖啡包予如附表一
    所示之購毒者以牟利。嗣於民國110年5月13日，為警持搜索
    票在臺中市○○區○○路00號搜索，扣得如附表四所示之物。
二、案經彰化縣警察局、內政部移民署中區事務大隊彰化縣專勤
    隊移送臺灣彰化地方檢察署檢察官偵查起訴。
    理  由
一、證據能力部分：
  ㈠按刑事訴訟法第159條之5立法意旨，在於確認當事人對於傳
    聞證據有處分權，得放棄反對詰問權，同意或擬制同意傳聞
    證據可作為證據，屬於證據傳聞性之解除行為，如法院認為
    適當，不論該傳聞證據是否具備刑事訴訟法第159條之1至第
    159條之4所定情形，均容許作為證據，不以未具備刑事訴訟
    法第159條之1至第159條之4所定情形為前提。此揆諸「若當
    事人於審判程序表明同意該等傳聞證據可作為證據，基於證
    據資料愈豐富，愈有助於真實發見之理念，此時，法院自可
    承認該傳聞證據之證據能力」立法意旨，係採擴大適用之立
    場。蓋不論是否第159條之1至第159條之4所定情形，抑或當
    事人之同意，均係傳聞之例外，俱得為證據，僅因我國尚非
    採徹底之當事人進行主義，故而附加「適當性」之限制而已
    ，可知其適用並不以「不符前4條之規定」為要件。惟如符
    合第159條之1第1項規定之要件而已得為證據者，不宜贅依
    第159條之5之規定認定有證據能力（最高法院104年2月10日
    104年度第3次刑事庭會議決議要旨參照）。經查，以下本案
    所引用被告以外之人於審判外之言詞或書面陳述，均經本院
    於審理時當庭直接提示而為合法調查，檢察官、被告及選任
    辯護人皆表示沒有意見，復未於言詞辯論終結前爭執其證據
    能力或聲明異議，且被告、選任辯護人於準備期日時亦表明
    對證據能力沒有意見，本院審酌前開證據作成或取得狀況，
    均無非法或不當取證之情事，亦無顯不可信情況，故認為適
    當而皆得作為證據。是前開證據，依刑事訴訟法第159條之5
    規定，均具有證據能力。
  ㈡除法律另有規定外，實施刑事訴訟程序之公務員因違背法定
    程序取得之證據，其有無證據能力之認定，應審酌人權保障
    及公共利益之均衡維護，刑事訴訟法第158條之4定有明文。
    本案所引用之非供述證據，並無證據證明係實施刑事訴訟程
    序之公務員違背法定程序所取得，且檢察官、被告及選任辯
    護人均未表示無證據能力，自應認皆具有證據能力。
二、認定犯罪事實所憑之證據及理由：
  ㈠被告范文安於警偵、原審及上訴理由狀雖均否認上開犯行，
    惟其於本院準備程序及審理時，對於犯罪事實欄一即附表一
    所示販賣甲基安非他命予證人阮曰笋（起訴書誤載為阮曰尹
    ）1次，及出售含有4-甲基甲基卡西酮之毒品咖啡包予證人
    陳金緣、范志中等人1次之行為，皆已坦承不諱，供認：之
    前我因為太害怕，被抓時否認，現在我知道我做錯了，我認
    罪，對於原審判決附表一所記載的時間、地點、毒品種類、
    金額、聯絡方式、販毒對象，均正確；原判決附表二監察譯
    文的內容，均正確；對於原判決附表四扣案物、沒收部分，
    無意見；原判決附表一編號1、2販賣甲基安非他命、毒咖啡
    包，我的獲利都是從中抽取部分的毒品供自己施用等語在卷
    ，並經證人即購毒者阮曰笋、陳金緣於警詢、偵訊、原審審
    理時，證人范志中、黃玉愛於警詢、偵訊中以證人身分，就
    被告確有販賣第二級毒品甲基安非他命、出售第三級毒品含
    4-甲基甲基卡西酮毒品咖啡包之基本事實，為確切之證述（
    阮曰笋部分見他1975卷㈡第161至167、171至183頁，原審卷
    第230至250頁；陳金緣部分見他1975卷㈠第115至123、163至
    169頁，原審卷第250至258頁；范志中部分見他1975卷㈡第93
    至101、107至117頁；黃玉愛部分見他1975卷㈡第373至389、
    393至403頁），而證人阮曰笋、范志中於伊等所稱向被告買
    入甲基安非他命或毒品咖啡包之期間內，分別有施用第二、
    三級毒品之行為，亦據上開證人坦明，則伊等有施用甲基安
    非他命或毒品咖啡包之情事，應為屬實。再者，徵諸卷附毒
    品案監察譯文內容，也皆為被告、證人阮曰笋、陳金緣、黃
    玉愛所是認，且互核相符，足認該等證人所證，均信而有徵
    ，堪以採信。
  ㈡此外，復據證人即計程車司機蘇金鳳於警詢、偵訊，證人即
    搜索當日在場人阮氏桓於警偵、劉氏玄於偵查證述在卷（蘇
    金鳳部分見他1975卷㈠第337至347、387至392頁；阮氏桓部
    分見偵7779卷第57至59、65至69、71至79頁，他1975卷㈡第3
    5至37、327至335頁；劉氏玄部分見他1975卷㈡第27至29頁）
    ，另有扣案如附表四編號五所示供被告販賣第二、三級毒品
    使用之蘋果廠牌、紅色IPHONE行動電話1支（含門號0000000
    000號SIM卡1張）得佐，並有阮曰笋指認范文安特徵照片、
    通訊監察譯文(范文安於110年2月11日與阮曰笋之通話)、通
    聯調閱查詢單(阮曰笋、0000-000000)、通訊監察書、110年
    2月11日20時42分29秒之錄音檔之筆錄、陳金緣指認車號000
    -0000計程車照片、通訊監察譯文(范文安於110年2月12日分
    別與黃玉愛、陳金緣之通話)、通聯調閱查詢單(陳金緣0000
    -000000)、販毒案指認照片(綽號阿彬、蘇金鳳及車號000-0
    000計程車照片之照片)、蘇金鳳手機電話簿聯絡人翻拍畫面
    、蘇金鳳與范文安通訊軟體LINE對話截圖照片、證人黃玉愛
    手機訊息翻拍照片、內政部移民署中區事務大隊彰化縣專勤
    隊譯文摘要報告書、通聯調閱查詢單(黃玉愛、門號0000-00
    0000)、搜索票、搜索扣押筆錄、扣押物品目錄表、110年5
    月13日搜索現場暨扣案物照片、搜索照片、手機畫面及擷取
    照片、被告照片、阮氏桓照片、蒐證照片、范文安通訊軟體
    Zalo個人頁面照片、范文安(暱稱BinBon)通訊軟體Facebook
    個人頁面照片、內政部移民署外人居停留資料查詢(外勞)-
    明細內容(范文安)等存卷足稽（見他1975卷㈡第211至213頁
    ；他1975卷㈠第127至135、197至201、365至367頁；偵7779
    卷第15至17、63、97至99、111至113、115、123、189至195
    、243至282、287至288頁；偵7251卷第17至31、55至57、63
    至88、93頁；偵9298卷第143至145頁；原審卷第247至248、
    359至369頁），均核與被告前揭自白相符。
　㈢按我國查緝毒品甲基安非他命、4-甲基甲基卡西酮之販賣，
    一向執法甚嚴，並科以重度刑責，販賣甲基安非他命、含有
    4-甲基甲基卡西酮之毒品咖啡包既經政府懸為禁令、嚴加取
    締，且甲基安非他命、毒品咖啡包物稀價昂，取得不易，苟
    無利可圖，應無甘冒被查緝法辦判處重刑之危險，平白無端
    從事甲基安非他命、毒品咖啡包買賣之工作，是販毒者販入
    之價格必較其出售之價格為低，而有從中賺取價差或量差牟
    利之意圖及事實，應屬合理之認定。又販賣甲基安非他命、
    毒品咖啡包既係違法行為，當非可公然為之，亦無公定價格
    ，且容易分裝、稀釋以增減份量，而每次買賣之價量，可能
    隨時依雙方關係深淺、資力、需求量及對行情之認知、來源
    是否充裕、品質是否較佳、查緝是否嚴謹、購買者被查獲時
    供述購買對象之可能風險之評估等情形，而異其標準，非可
    一概而論；而買受毒品之人通常亦無法探知販毒者賺取利潤
    幾何，是販賣毒品之利得，除被告坦承犯行或價量俱臻明確
    外，委難察得實情，販賣之人從價差、量差或純度中牟利之
    方式雖異，其意圖營利之販賣行為則同一。本案雖無法得知
    被告取得甲基安非他命、含有4-甲基甲基卡西酮之毒品咖啡
    包之實際重量或價格，致無法查得被告販賣之確實利潤為何
    ，然徵之甲基安非他命、毒品咖啡包量微價高，買賣之間，
    稍有些許差異，販賣之獲利即有可觀，販賣者自當對於可否
    獲取利潤極為重視，苟非確實有利可圖，自無甘冒重刑之風
    險。況被告於本院準備程序、審理時，業已自承：我的獲利
    都是從中抽取部分的毒品供自己施用等語（見本院卷第103
    、181頁），顯見被告販入之價格較其出售之價格為低，確
    有從中賺取量差營利之意圖及獲有利潤之事實無訛。
　㈣綜上，本案事證明確，被告販賣第二、三級毒品甲基安非他
    命、含有4-甲基甲基卡西酮之毒品咖啡包之犯行堪以認定，
    應依法論科。
三、論罪及法律適用：
  ㈠按甲基安非他命、4-甲基甲基卡西酮係毒品危害防制條例所
    管制之第二、三級毒品，不得非法持有、販賣。核被告就犯
    罪事實欄一即附表一所示販賣甲基安非他命、含有4-甲基甲
    基卡西酮之毒品咖啡包營利之犯行，分別係犯毒品危害防制
    條例第4條第2項之販賣第二級毒品罪、第4條第3項之販賣第
    三級毒品罪。被告為販賣而持有甲基安非他命、4-甲基甲基
    卡西酮之低度行為，應各為其販賣之高度行為所吸收，均不
    另論罪。
　㈡附表一編號2部分，被告利用不知情女子交付毒品咖啡包以完
    成交易，為間接正犯。
　㈢被告上開1次販賣第二級毒品罪、1次販賣第三級毒品罪，犯
    意各別，行為互殊，應予分論併罰。
　㈣本案不依毒品危害防制條例第17條第2項減輕其刑：
　　審之被告於本案偵查、原審時均未曾自白犯罪事實欄一所載
    販賣毒品之犯行，屢屢否認稱：沒有販售毒品給不特定人，
    我沒有賣毒品云云（見偵7779卷第23、26、30至31、42、54
    頁；原審卷第29至30、93、96、348至349頁），其直至本院
    才坦承販毒行為（見本院卷第66、103、168、181頁），從
    而，被告既未曾於本案偵查、原審中自白犯行，自無毒品危
    害防制條例第17條第2項之適用。
　㈤本案不依毒品危害防制條例第17條第1項減刑：
    按毒品危害防制條例第17條第1項所稱之「供出毒品來源，
    因而破獲者」，係指被告供出毒品來源之有關資料，諸如前
    手之姓名、年籍、住居所或其他足資辨別之特徵等，使調查
    或偵查犯罪之公務員因而對之發動調查或偵查並破獲者而言
    。本案被告遭查獲後，未曾陳明其毒品來源，且依卷內資料
    ，亦查無任何關於被告上手之販賣毒品事證，是本案自無毒
    品危害防制條例第17條第1項之適用，辯護意旨狀請求減刑
    ，尚屬無據。
　㈥本案販賣第二級毒品部分依刑法第59條減輕其刑：
    按販賣第二級毒品罪之法定刑為無期徒刑或十年以上有期徒
    刑，惟同為販賣第二級毒品之人，其原因動機不一，犯罪情
    節亦未必盡同，或有大盤毒梟者，亦有中、小盤之分，甚或
    僅止於吸毒者友儕間為求互通有無之有償轉讓者亦有之，其
    販賣行為所造成危害社會之程度自屬有異，法律科處此類犯
    罪，所設之法定最低本刑卻同為「無期徒刑或十年以上有期
    徒刑」，不可謂不重。於此情形，倘依其情狀處以較輕之徒
    刑，即足以懲儆，並可達防衛社會之目的者，自非不可依客
    觀之犯行與主觀之惡性2者加以考量其情狀，是否有可憫恕
    之處，適用刑法第59條之規定酌量減輕其刑，期使個案裁判
    之量刑，能斟酌至當，符合比例原則。本案被告無視我國杜
    絕毒品危害之禁令，仍販賣第二級毒品甲基安非他命，其行
    為固屬不當，應予非難，然被告本案販賣甲基安非他命次數
    僅有1次，對象1人，價格為3000元，尚屬零星之小額交易，
    未因此獲有鉅額利潤，其惡性與犯罪情節較諸大量走私進口
    或長期販賣毒品之「大盤」、「中盤」毒販有重大差異，對
    社會治安及國民健康之危害較輕，而被告因本身亦染有施用
    毒品惡習，致罹販毒重典，被告復無其他法定減輕其刑之事
    由，綜上被告犯案情節觀之，縱使科處最輕法定本刑猶嫌過
    重，不免予人情輕法重之感，且無從與大毒梟之惡行有所區
    隔，是其犯罪情狀相較於法定之重刑，在客觀上足以引起一
    般人之同情，情節尚非無可憫恕，爰就販賣第二級毒品部分
    依刑法第59條規定，酌量減輕其刑。至被告所犯販賣第三級
    毒品部分，尚無宣告法定低度刑仍嫌過重之情，而無依刑法
    第59條規定酌減其刑之必要，併予敘明。
四、本院撤銷改判之理由：
  ㈠原審法院認被告罪證明確而予以論罪科刑，固非無見。然查
    ，被告於本院坦承有為犯罪事實欄一所載之販賣第二、三級
    毒品犯行，其犯後態度之量刑基礎業有不同，原審未及審酌
    ，稍有未洽。被告補充上訴理由狀主張應依毒品危害防制條
    例第17條第1項減輕其刑云云，依本判決前開理由欄三㈤所示
    之各項事證及論述說明，雖屬無據，但其業已認罪，表達悔
    意，請求從輕量刑，非無理由，原判決既有前揭可議之處，
    自應由本院予以撤銷改判。
  ㈡爰以行為人之責任為基礎，本院依刑法第57條各款情形，綜
    述如下：審酌被告年值盛壯，智識程度並無明顯不足或較一
    般人低落之情形，對於第二、三級毒品不得持有、販賣當有
    認識，其明知施用毒品有害身心健康，竟仍出售戕害身心之
    甲基安非他命、毒品咖啡包以牟利，助長施用毒品之惡行，
    行為殊不可取，及其犯罪之動機、方法、手段、販賣期間長
    短、次數、犯罪所得，兼衡被告於本院終能坦承犯行，暨於
    原審自陳高中肄業之智識程度，已婚，育有1名7歲子女，在
    越南為理髮師，來台在工廠工作，需扶養父母、太太及小孩
    之工作經歷、家庭生活狀況等一切情狀，分別改量處如附表
    三編號1、2主文「罪刑」欄所示之刑，併衡酌被告所犯各罪
    侵害法益之罪質相同、加重效應及時間、空間之密接程度，
    而為整體評價後，依刑法第51條第5款規定，定其應執行刑
    如主文第2項所示，以示懲儆。
  ㈢沒收及不沒收：
　⒈犯罪所得部分：
    被告就附表一編號1、2所示販賣第二級、第三級毒品犯行，
    皆已實際取得販毒價金，為其犯罪犯所得，且均未扣案，應
    依刑法第38條之1第1項、第3項規定，分別於附表三編號1、
    2犯行項下諭知沒收，於全部或一部不能沒收或不宜執行沒
    收時，追徵其價額。
　⒉供犯罪所用之物：
　　扣案如附表四編號五所示蘋果廠牌、紅色IPHONE行動電話1
    支（含門號0000000000號SIM卡1張），為被告犯附表一編號
    1、2所示販賣第二級、第三級毒品使用之物，應依毒品危害
    防制條例第19條第1項規定，不問屬於被告與否，於各該主
    文項下諭知沒收。
　⒊至扣案之附表四編號一所示毒品咖啡包，經被告否認為其所
    有及販賣所餘毒品，查被告亦有施用毒品，致其尿液檢驗結
    果呈安非他命類、4-甲基甲基卡西酮陽性反應，此有彰化縣
    警察局刑警大隊偵查第四隊檢驗尿液與真實姓名對照表(范
    文安)、立人醫事檢驗所濫用藥物尿液檢驗報告(范文安)、
    中山醫學大學附設醫院檢驗科藥物檢測中心110年6月17日新
    興毒品尿液檢驗結果報告(范文安)在卷可佐（見偵7779卷第
    219至223頁），又被告係於110年5月13日遭查獲而扣得如附
    表四編號一所示毒品咖啡包，此距其如附表一編號1、2所示
    販賣第二級、第三級毒品犯行已逾3月，則被告辯解該扣案
    毒品咖啡包非本案販賣毒品所剩，尚非不可採信，復無其他
    證據證明與本案有何關聯，自不予沒收。另扣案如附表四編
    號二至四、六至七所示之物品，亦皆無證據足證與本案犯罪
    相關，爰均不予宣告沒收。
據上論斷，應依刑事訴訟法第369條第1項前段、第364條、第299
條第1項前段，判決如主文。
本案經檢察官李秀玲提起公訴，檢察官張慧瓊到庭執行職務。
中    華    民    國    111   年    5     月    26    日
          刑事第五庭　　審判長法　官　鄭　永　玉
　　　　　　　　　　　　　　　法　官　許　文　碩
　　　　　　　　　　　　　　　法　官　周　莉　菁
以上正本證明與原本無異。
如不服本判決應於收受送達後20日內向本院提出上訴書狀，其未
敘述上訴之理由者，並得於提起上訴後20日內向本院補提理由書
（均須按他造當事人之人數附繕本）「切勿逕送上級法院」。因
疫情而遲誤不變期間，得向法院聲請回復原狀。

                              書記官  王  朔  姿 
　　　　　　　　　　　　　　　
中　　華　　民　　國　　111 　年　　5 　　月　　26　　日
附表一：（民國/新臺幣）　　　　　　　　　　　　
編 號 犯罪事實 證據出處（個別證據） 1  即 起訴書犯罪事實欄一㈠    PHAM VAN YEN(中文名:范文安，以下稱「范文安」)於110年2月11日下午8時42分許，以門號0000000000號行動電話與NGUYEN VIET DUAN(中文名：阮曰笋，以下稱「阮曰笋」)使用之門號0000000000號行動電話聯絡毒品交易，於上開通話後約4、5分許，在彰化縣芬園鄉原新街附近路旁，以3000元之代價販賣甲基安非他命1包予阮曰笋，同時並提供玻璃球吸食器予阮曰笋。 ⑴證人阮曰笋於警詢、偵訊及原審審理時之證述（見他1795卷㈡第161至167、171至183頁，原審卷第230至250頁） ⑵阮曰笋指認范文安特徵照片(見他1795卷㈡第211至213頁，偵7779卷第111至113頁)　 ⑶通訊監察譯文(范文安於110年2月11日與阮曰笋之通話)(見偵7779卷第115頁) ⑷通聯調閱查詢單(阮曰笋、0000-000000)(見偵7779卷第123頁) ⑸內政部移民署外人居停留資料查詢(外勞)-明細內容(阮曰笋)(見偵7779卷第125頁) ⑹請通譯潘蕙芝、李玉鳳翻譯110年2月11日20時42分29秒之錄音檔之筆錄（見原審卷第247至248頁） ⑺GOOGLE安非他命及吸食器照片（經阮曰笋查看後簽名）（見原審卷第261至263頁）　　　 2  即 起訴書犯罪事實欄一 ㈡ 范文安於110年2月12日上午3時6分許起以門號0000000000號行動電話與黃玉愛持用之門號0000000000號行動電話及陳金緣持用之門號0000000000行動電話聯絡，約定以2500元之代價販售含有第三級毒品4-甲基甲基卡西酮之毒咖啡包5包。之後，范文安指示真實姓名年籍不詳不知情之越南籍女子攜帶以黑色塑膠袋裝之含有4-甲基甲基卡西酮之毒咖啡包5包，搭乘不知情之蘇金鳳駕駛之車牌號碼000-0000號計程車，在臺中市○○區○○路0段000號之越南小吃店樓下路旁，由陳金緣、范志中下樓，再由范志中進入蘇金鳳之前開計程車後座，將現金5,000元交付予坐在副駕駛座之該不知名女子，范志中收受前開以黑色塑膠袋裝之毒咖啡包5包而完成交易。 ⑴證人蘇金鳳於警詢及偵訊之證述（見他1795卷㈠第337至347、387至392頁） ⑵證人范志中、黃玉愛於警詢及偵訊之證述（見他1795卷㈡第93至101、107至117、373至389、393至403頁） ⑶證人陳金緣於警詢、偵訊及原審審理時之證述（見他1795卷㈠第115至123、163至171頁，原審卷第250至258頁）　　 ⑷彰化縣警察局刑事警察大隊指認犯罪嫌疑人紀錄表(陳金緣指認黃玉愛)(見他1795卷㈠第125至126頁) ⑸陳金緣指認車號000-0000計程車照片(見他1795卷㈠第127頁) ⑹通訊監察譯文(范文安於110年2月12日分別與黃玉愛、陳金緣之通話)(見他1795卷㈠第129至131頁，偵9298卷第143至145頁) ⑺通聯調閱查詢單(陳金緣0000-000000)(見他1795卷㈠第133至135頁) ⑻販毒案指認照片(綽號阿彬、蘇金鳳及車號000-0000計程車照片之照片)(見他1795卷㈠第197至201頁) ⑼蘇金鳳手機電話簿聯絡人翻拍畫面(見他1795卷㈠第365頁) ⑽蘇金鳳與范文安通訊軟體LINE對話截圖照片(見他1795卷㈠第367頁) ⑾行動通訊裝置採證同意書(蘇金鳳)(見他1795卷㈠第375至377頁，偵7779卷第239至241頁) ⑿TDB-6323營業小客車車輛詳細資料報表(車主:清海交通事業股份有限公司)(見他1795卷㈠第383至384頁) ⒀居留外僑動態管理系統查詢資料(范志中)(見他1795卷㈡第103頁) ⒁黃玉愛指認陳金緣、范志中照片(見偵7251卷第43頁) ⒂證人黃玉愛手機訊息翻拍照片、內政部移民署中區事務大隊彰化縣專勤隊譯文摘要報告書(見偵7251卷第63至79、81至88頁) ⒃通聯調閱查詢單(黃玉愛、門號0000-000000)(見偵7251卷第93頁)　 證據出處（共通證據） 壹、供述證據 ⑴被告范文安於警詢、偵訊、原審、本院之供述（見偵7779卷第11至13、19至24、25至55頁，他1795卷㈡第43至47、289至291、293至309頁，原審卷第27至32、91至99、225至259、337至355頁，本院卷第102至104、168、179至184頁） ⑵證人NGUYEN THI HANG（中文名:阮氏桓，以下簡稱「阮氏桓」）、LUU THI HAYEN（中文名:劉氏玄，以下簡稱「劉氏玄」）於警詢及偵訊之證述（見偵7779卷第57至59、65至69、71至79頁，他1795卷㈡第35至38、327至335、27至29頁）　 貳、非供述證據 ⑴原審110年3月10日彰院平刑恭110聲監可字第6號函（通訊監察認可通知書）(見他1795卷㈠第21至23頁) ⑵彰化縣警察局刑事警察大隊偵查第四隊110年4月21日員警職務報告(見他1795卷㈠第25頁) ⑶原審110年聲搜字第400號搜索票(蘇金鳳)、彰化縣警察局搜索扣押筆錄(蘇金鳳)、扣押物品目錄表(見他1795卷㈠第349、351至355頁) ⑷彰化縣警察局刑事警察大隊指認犯罪嫌疑人紀錄表(蘇金鳳指認范文安、阮氏 桓)(見他1795卷㈠第361至364頁) ⑸彰化縣警察局110年7月14日彰警刑字第1100049908號函(檢送范文安、阮氏桓執行搜索畫面、查扣手機資料翻拍畫面)(見偵7251卷第15至25頁) ⑹通聯調閱查詢單(門號0000000000、阮氏桓)(見偵7251卷第27至31頁) ⑺范文安通訊軟體Zalo個人頁面照片(見偵7251卷第55頁) ⑻范文安(暱稱Bin Bon)通訊軟體Facebook個人頁面照片(見偵7251卷第57頁) ⑼內政部移民署外人居停留資料查詢(外勞)-明細內容(范文安)(見偵7779卷第15頁) ⑽范文安、阮氏桓於警局拍攝之照片(見偵7779卷第17、63頁)　 ⑾原審110年聲搜字第400號搜索票(范文安)彰化縣警察局搜索扣押筆錄(范文安)、彰化縣警察局扣押物品目錄表、110年5月13日搜索現場暨扣案物照片(臺中市○○區○○路00號)(見偵7779卷第189、191至195、243至249頁) ⑿彰化縣警察局刑警大隊偵查第四隊檢驗尿液與真實姓名對照表(范文安)(見偵7779卷第219頁) ⒀立人醫事檢驗所濫用藥物尿液檢驗報告(范文安)(見偵7779卷第221頁) ⒁中山醫學大學附設醫院檢驗科藥物檢測中心110年6月17日新興毒品尿液檢驗結果報告(范文安)(見偵7779卷第223頁) ⒂行動通訊裝置採證同意書(阮氏桓)(見偵7779卷第237頁) ⒃衛生福利部草屯療養院110年5月27日草療鑑字0000000000號鑑驗書(檢出三級毒品)(見偵7779卷第283頁) ⒄衛生福利部草屯療養院110年6月3日草療鑑字0000000000號鑑驗書(檢出三級毒品)(見偵7779卷第285頁)　 ⒅原審110年聲監續字第52號通訊監察書(監察電話:0000000000)(見偵7779卷第287至288頁) ⒆彰化縣警察局110年10月20日彰警刑字第1100071050號函及其所附燒錄光碟1片（含通訊監察書、整理之監聽譯文、錄音檔）(見原審卷第139頁及原審卷末光碟存放袋內) ⒇被告手臂刺青照片（111年1月11日當庭拍攝）(見原審卷第359至369頁）　　   
　　　　　　　　　　　
附表二：相關通訊監察譯文
編 號 通訊時間 監察對象、通話對象/監聽譯文 出處 譯文編號 1（附表一編號1相關譯文） 110年2月11日下午8時42分29秒 （A→B） 監察對象(A)：0000000000【范文安】 通話對象(B)：0000000000【阮曰笋】 見偵7779卷第115頁，原審卷第247至248頁（左列譯文之記載，係經原審於審理期日當庭播放110年2月11日20時42分29秒之通訊監察錄音檔，由通譯潘蕙芝、李玉鳳翻譯） 340   （以下監察對象、通話對象兩人使用越南語對話） B：哈囉。 (有壹個聲音「這到了」，不曉得是誰講的） A：我到了。 B：你到了。 A：哥你下來。 B：你東西有帶來嗎？多少錢？　 A：三千。 B：是不是有包括運費壹千塊。管子是新的嗎？　 A：管子是新的。新的。 (有非通話人聲音聽不清楚） 【基地台：彰化縣○○鄉○○街000號3樓】　   2 （ 附表一編號2相關譯文） 110年2月12日上午3時6分40秒 （A→B） 監察對象(A)：0000000000【范文安】 通話對象(B)：0000000000【黃玉愛】 見偵9298卷第143頁 （編號2至6部分，經原審於審理期日當庭播放通訊監察錄音檔，由通譯協助確認與卷內所附譯文相符，見原審卷第345至346頁） 345   （以下監察對象、通話對象兩人使用中文對話） A:這個車到了 B:好，你打另外一個號碼，你打另外一個號碼(女生) A:嘿阿 B:不是有傳另外一個號碼，你打給他 【基地台：臺中市○區○○街00號12樓頂屋突三丙】   3 （ 附表一編號2相關譯文） 110年2月12日上午3時7分14秒 （A→B） 監察對象(A)：0000000000【范文安】 通話對象(B)：0000000000【陳金緣】 見偵9298卷第143頁 348   （以下監察對象、通話對象兩人使用中文對話） A:車到了 B:到了我下去（女生） A:6323 B:好我馬上下來 A:好 【基地台：臺中市○區○○街00號12樓頂屋突三丙】   4 （ 附表一編號2相關譯文） 110年2月12日上午3時8分50秒 （A←B） 監察對象(A)：0000000000【范文安】 通話對象(B)：0000000000【陳金緣】 見偵9298卷第143頁 350   （以下監察對象、通話對象兩人使用中文對話） B:喂我已經在馬路等你〜 A:喂 B:你人呢？(女生) A:到了〜這個黃色 B:黃色的車喔〜我看 A:對 B:看到我是嗎? A:6323〜 B:計程車喔? A:他在門口..對阿計程車 B:6323，好 A:看到嗎？ 【基地台：臺中市○區○○街00號12樓頂屋突三丙】   5 （ 附表一編號2相關譯文） 110年2月12日上午3時12分18秒 （A←B） 監察對象(A)：0000000000【范文安】 通話對象(B)：0000000000【陳金緣】 見偵9298卷第143頁 359   B:喂(女生）（中文) A:喂（中文） B:怎麼只有5包咖啡而已，為什麼收5000元，不是還有1包K嗎？（中文） A:這個K還沒來，不是這個拿5000...拿3000(中文） B:你是越南人還是台灣人？(越南語） B:你是台灣人嗎？（中文） (以下均為對象與越南籍女子以越南語溝通...） A:我是越南〜 B:剛剛給我收5000塊喔〜 A:我只有說給你3000〜 B:等一下我問一下，他收我5000喔〜 A:有可能阿〜 B:3000還是5000? A:我跟那個人收我的車3000而已，因為沒有K〜 B:但是沒有K，只有5包咖啡〜 A:對啦，只有咖啡而已沒有K〜 B:對阿，有咖啡而已，他收我5000喔！ A:等我等我〜 B:好好好 A:我叫車子（研判對象派人在計程車與B交易毒品，在對話中簡稱車）收3000〜 B:我的朋友上車，叫他(指B的朋友）給他(指A的朋友）5000元〜 A:我的車叫他收3000，他不敢拿5000〜 (指對象派人在計程車與B交易毒品） B:我告訴你我們沒有玩過這個東西，我很清楚〜 A:不好意思，有可能...在上車時候有沒有聽到越南人跟你通話？ B:沒有，我們上計程車只有看到2個女生，一個年紀大，一個年纪小 A:是收5000嗎? B:你打電話問他們是不是跟我收5000塊？ A:是不是我小弟跟你收5000塊？ B:你就問阿？ A:等我問他...你收5000塊是對的〜 B:你問清楚〜 A:不用問，是不是那個我的小弟給你收5000?不是我叫他收5000? B:你問他是不是跟我收5000?數量清楚了嗎？ A:如果你說5000就對了，因為剛開始是5000...是是是..那個小弟跟車子收5000，不是你的錯〜 B:他跟我說1個K2000，5包咖啡，500運費，總共是5K〜 A:我知道了，但是我叫車收3000〜 B:但是車還是一樣跟我收5000〜 A:我聽懂〜 B:好啦，你問好再打給我〜 A:0K0K〜 【基地台：臺中市○區○○街00號12樓頂屋突三丙】   6 （ 附表一編號2相關譯文） 110年2月12日上午3時17分20秒 （A→B） 監察對象(A)：0000000000【范文安】 通話對象(B)：0000000000【陳金緣】 見偵9298卷第145頁 360   (以下均為對象與越南籍女子以越南語溝通...） B:喂〜 A:對 B:喂？ A:對了，你什麼時候再拿，我再補償給你2000〜 B:我不是住在附近〜 A:等一下如果我的車子早點回來，我補車給你，我不要跟你拿車錢 B:好，如果車子沒有早點回來怎麼辦？ A:如果沒有的話，下次你拿我再補給你〜 B:你是阿愛（音譯，女生）的朋友的朋友嗎？還是你是她的什麼關係？ A:喔〜 B:你是她的哥哥嗎？這樣我跟阿愛解決〜 A:0K〜 B:這樣錢的事情我跟她談一談，你跟她處理〜 A:好ok，這樣我算一算我再退還錢給另外一個〜 B:沒關係啦，你就拿給阿愛就好，然後我跟阿愛拿就好〜 A:OKOK姊姊〜 B:好0K0K〜 A:不好意思喔姊姊〜 【基地台：臺中市○區○○街00號12樓頂屋突三丙】   
　　　　　　　　　　　　
附表三：（主文）
編號 犯罪事實 主文    罪刑 沒收 1 附表一編號1販賣第二級毒品部分 PHAM VAN YEN(中文名：范文安)販賣第二級毒品，處有期徒刑柒年陸月。  扣案如附表四編號五所示行動電話壹支沒收；未扣案之犯罪所得新臺幣參仟元沒收，於全部或一部不能沒收或不宜執行沒收時，追徵其價額。 2 附表一編號2販賣第三級毒品部分 PHAM VAN YEN(中文名：范文安)販賣第三級毒品，處有期徒刑柒年。 扣案如附表四編號五所示行動電話壹支沒收；未扣案之犯罪所得新臺幣貳仟伍佰元沒收，於全部或一部不能沒收或不宜執行沒收時，追徵其價額。 
　
附表四：（扣案物） 
編號 扣押物品名稱及數量 備註 警方於110年5月13日持原審110聲搜字第400號搜索票，在臺中市○○區○○路00號執行搜索（受執行人：范文安；其餘在場人：阮氏桓、劉氏玄），參彰化縣警察局搜索扣押筆錄、扣押物品目錄表(見偵7779卷第191至195頁)   一 毒品咖啡包(紅色包裝)2包 參備註1、2 二 玻璃球吸食器(內殘留甲基安非他命)2支  三 電子磅秤1台   四 夾鏈(分裝)袋3包  五 紅色IPHONE手機1支(門號0000000000， IMEI:000000000000000)（起訴書誤載 為0000000000）　　  本案通訊監察手機 六 粉紅色IPHONE手機1支(門號0000000000，IMEI:000000000000000、000000000000000)（起訴書誤載為0000000000） 阮氏桓所有 七 紫色IPHONE手機1支(門號0000000000，IMEI:000000000000000、000000000000000)（起訴書誤載為0000000000） 劉氏玄所有 備註1：衛生福利部草屯療養院110年5月27日草療鑑字第000000000        3號鑑驗書(見偵7779卷第283頁，原審卷第81頁） 鑑定結果： 檢品編號：B0000000 (編號1) 檢品外觀：標示「LV」紅色包裝（内含白色粉末） 送驗數量：5.6794公克（淨重） 驗餘數量：4.0756公克（淨重） 檢出結果：三级毒品           4-甲基甲基卡西酮（4-Methylmethcathinone、Mephedrone、4-MMC) 備考欄⒉之記載：送驗標示「LV」紅色包裝2包（已開封乙包、未開封乙包），總毛重15.62公克，送驗單位指定鑑驗未開封乙包（編號1)。 　　　　　 備註2：衛生福利部草屯療養院110年6月3日草療鑑字第0000000000        號鑑驗書(見偵7779卷第285頁，原審卷第83頁） 鑑定結果： 檢品編號：B0000000 (取樣自檢品編號B0000000)  檢品外觀：標示「LV」紅色包裝（内含白色粉末)  送驗數量：5.6794公克(淨重) 驗餘數量：4.0756公克（淨重） 檢出結果：三級毒品           4-甲基甲基卡西酮（4-Methylmethcathinone、Mephedrone、4-MMC) 純質淨重：4-甲基甲基卡西酮（4~Methylmethcathinone、Mephedr           one、4-MMC)檢驗前淨重5.6794公克，純度3.2%，純質           淨重0.1817公克 備考欄⒌之記載：送驗標示「LV」紅色包裝2包，送驗單位指定鑑驗乙包【4-甲基甲基卡西酮（4-Methylmethcathinone、Mephedrone、4-MMC)之純質淨重】，檢出純度3.2%；推估檢品2包，檢驗前總淨重11.6199公克，4-甲基甲基卡西酮（4-Methylmethcathinone、Mephedrone、4-MMC)總純質淨重0.3718公克。